臺灣臺中地方法院刑事判決　　　　　　　　　　　　九十年度中簡上字第四三六號
　　上　訴　人
　　即　被　告　乙○○
右上訴人因公共危險案件，不服本院臺中簡易庭九十年度中簡字第一八一九號中華民
國九十年十月五日第一審簡易判決（聲請案號：九十年度偵字第一四九四一號）提起
上訴，本院管轄第二審之合議庭判決如左：
    主  文
上訴駁回。
    事  實
一、乙○○自民國八十九年七月十五日起，以每月新台幣五千元租金，向丙○○承租
    坐落台中縣大里市○○路三十九巷八號之房屋居住使用。乙○○明知屋內使用電
    冰箱，其附近如散熱不良易蓄熱引燃易燃物品，發生火災，乃乙○○應注意避免
    在冰箱附近堆積易燃物，且能注意，竟疏於注意，致於九十年五月十二日上午三
    時四十八分許，其屋內雜物間西側電冰箱因長期散熱不良蓄熱引燃附近易燃物，
    繼而擴大燃燒，失火燒燬丙○○房屋東側客廳、雜物間、南側木質大門、窗戶玻
    璃及東側屋簷，幸經消防隊及時將火撲滅，始未延燒鄰房。
二、案經台中縣警察局霧峰分局報告台灣台中地方法院檢察署檢察官聲請簡易判決處
    刑。
    理  由
一、訊據上訴人即被告（下稱被告）乙○○矢口否認涉有上開犯行，辯稱：本件起火
    原因實因屋主所提供之插座及電線過於老舊，導致電線走火云云。惟查被告確於
    冰箱之後堆置衣物一節，業據其於本院調查中自承不諱，而證人即當時到場勘查
    過失責任之台中縣消防局火災調查課技佐甲○○於本院調查中亦到庭結證稱：火
    災原因與延長線老舊應無關聯，倘係因電線走火引起火災的話，房間的電燈應該
    會斷電等語；佐以台中縣消防局火災調查報告書亦認為「其屋內雜物間電冰箱因
    長期散熱不良蓄熱引燃附近易燃物，繼而擴大燃燒，為本件起火之原因」，二者
    互核相符，此外，復有火災現場照片十八張附卷可參，是被告上開所辯，顯係事
    後卸責之詞，不足採信。本件事證明確，被告犯行堪以認定。
二、核被告乙○○所為，係犯刑法第一百七十三條第二項失火燒燬現供人使用之住宅
    罪。被告上訴意旨略以：其並無事實欄所載之過失犯行云云，尚不足採信，已如
    前述，原審以被告罪證明確，同此事實認定，因而適用刑法第一百七十三條第二
    項、第四十一條第一項前段（漏載第一項前段）、罰金罰鍰提高標準條例第一條
    前段、第二條之規定，量處拘役五十日，並諭知如易科罰金，以三百元折算一日
    ，認事用法均無違誤，量刑亦屬妥適，被告上訴為無理由，應予駁回。
據上論斷，應依刑事訴訟法第四百五十五條之一第一項、第三項、第三百六十八條，
判決如主文。
中      華      民      國    九十一    年      一      月     十六     日
                              臺灣臺中地方法院刑事第三庭
                                  審判長法  官  唐 光 義
                                        法  官  吳 進 發
                                        法  官  黃 炫 中
右正本證明與原本無異。
不得上訴。
                                        書記官
中      華      民      國    九十一    年      一      月     二十一   日
